【裁判字號】    97,訴,999
【裁判日期】    970605
【裁判案由】    損害賠償
【裁判全文】
臺灣臺中地方法院民事判決  97年度訴字第999號
原      告  乙○○
被      告  甲○○
上當事人間請求損害賠償事件，本院於民國97年5月22日言詞辯
論終結，判決如下：
    主    文
被告應給付原告新台幣陸拾捌萬伍仟元，及自民國九十七年五月
五日起至清償日止，按年息百分之五計算之利息。
訴訟費用新台幣柒仟肆佰玖拾元由被告負擔。
本判決於原告以新台幣貳拾貳萬捌仟元供擔保後，得假執行。
    事實及理由
一、原告起訴主張：被告甲○○與訴外人廖柏勛能預見將收購之
    行動電話門號交予他人使用，足供他人作為詐騙財物匯款之
    工具，竟與訴外人朱裕森基於幫助他人詐欺取財亦不違其本
    意之概括犯意，自民國（下同）94年6月起至11月止，在自
    由時報等報紙上刊登「辦門號換現金」之廣告，招徠需錢孔
    急同意辦行動電話門號再予出售之人，並由被告或廖柏勛負
    責接聽電話，俟有幫助詐欺故意之訴外人楊閔發、黃慧萍、
    吳啟明、鄭弘樺聯絡後，由被告或廖柏勛負責載黃慧萍、楊
    閔發、吳啟明、鄭弘樺前往辦理0000000000等之門號後，再
    通知被告持朱裕森出資之金錢，購買門號，上開所購得之門
    號均再轉交朱裕森，由朱裕森轉賣予年籍姓名不詳綽號「大
    胖」、「阿元」等成年詐欺集團成員。而該詐欺集團之詐欺
    正犯於95年2月初取得上開門號後，即以該號行動電話為犯
    罪工具，於95年4月6日，致電予原告，佯稱係「行政院金融
    監督管理局」人員，查出其有1張台新銀行信用卡未繳款，
    要查全部資產，請伊配合調查云云，要其配合設定語音轉帳
    及提供密碼，致原告陷於錯誤，依指示配合，遭匯款共新台
    幣（下同）685,000元至詐欺正犯所持有之嘉義市○○路郵
    局之訴外人洪碧池帳戶（局號0000000號，帳號0000000號）
    ，業經檢察官提起公訴，被告既為與詐欺集團共同犯罪之人
    ，自應對原告負損害賠償責任。爰依侵權行為之法律關係，
    請求被告賠償其所受損害等語。並聲明：(一)被告應給付原告
    685,000元，及自起訴狀繕本送達翌日起，至清償日止，按
    年息5%計算之利息。(二)願供擔保請准宣告假執行。
二、被告則以：伊也是受害者云云，並聲明請求駁回原告之訴。
三、原告主張之事實，業據提出本院97年度易字第382號刑事判
    決書影本1份為證，且經本院調閱該刑事卷宗查閱屬實，並
    為被告所不爭執，堪信為真實。
四、按因故意或過失，不法侵害他人之權利者，負損害賠償責任
    。故意以背於善良風俗之方法，加損害於他人者亦同。民法
    第184條第1項定有明文。被告基於幫助他人詐欺取財之故意
    ，將所購得之門號再轉交朱裕森，由朱裕森轉賣予詐欺集團
    成員，使詐欺集團成員取得該行動電話門號為詐騙工具，以
    詐騙手法取得原告之金錢，並轉入上開洪碧池帳戶，自屬故
    意以於善良風俗之方法加損害於他人，從而原告依據侵權行
    為損害賠償請求權，請求被告給付如主文第1項所示之金額
    ，並自起訴狀繕本送達翌日（即97年5月5日）起，至清償日
    止之法定遲延利息，即無不合，應予准許。
五、原告陳明願供擔保聲請宣告假執行，經核並無不合，爰酌定
    相當擔保金額准許之。
六、結論：原告之訴為有理由，依民事訴訟法第78條、第87條第
    1項、第390條第2項，判決如主文。
中    華    民    國    97    年    6    月     5    日
                  民事第四庭    法  官  郭佳瑛
正本係照原本作成。
如對本判決上訴，須於判決送達後20日內向本院提出上訴狀。
中    華    民    國    97    年    6    月    5     日
                                書記官


司法院資訊處製作；財團法人民間司法改革基金會備份。
